zh-CN: 镜头保护膜功能: 防指纹; 防反光; 兼容手机壳; 防尘; 防油; 防刮; 防碎; 防震; 防水; 其他
bg-BG: Характеристики на протектора за обектив: Защита от пръстови отпечатъци; Антирефлексен; Подходящ за калъф; Прахоустойчив; Маслоотблъскващ; Устойчив на надраскване; Нечуплив; Удароустойчив; Водоустойчив; Други
el: Χαρακτηριστικά προστατευτικού φακού: Προστασία από δακτυλικά αποτυπώματα; Αντιανακλαστικό; Κατάλληλο για θήκες; Ανθεκτικό στη σκόνη; Ελαιοφοβικό; Ανθεκτικό στις γρατσουνιές; Άθραυστο; Αντικραδασμικό; Αδιάβροχο; Άλλο
pt-BR: Características do protetor de lente: Contra impressão digital; Antirreflexo; Ecológico; À prova de poeira; Oleofóbico; Resistente a riscos; Inquebrável; À prova de choque; À prova d'água; Outro
fr: Caractéristiques du protecteur d’objectif: Anti-empreinte; Anti-réfléchissant; Compatible avec les coques; Étanche à la poussière; Oléophobe; Résistant aux rayures; Incassable; Antichocs; Imperméable; Autre
sk-SK: Funkcie chrániča objektívu: Ochrana proti odtlačkom prstov; Antireflexný; Kompatibilné s puzdrom; Prachotesný; Oleofóbne; Odolný voči poškriabaniu; Odolné proti rozbitiu.; Nárazuvzdorný; Vodotesný; Iné
nb: Linsebeskytterfunksjoner: Anti-fingeravtrykk; Antirefleks; Hylsevennlig; Støvtett; Oleofob; Ripebestandig; Splintsikker; Støtsikker; Vannsikker; Annet
hr-HR: Značajke zaštite za objektiv: Protiv otisaka prstiju; Nereflektirajuća; Prikladno za zaštitno kućište; Otporan na prašinu; Oleofobno; Otporno na ogrebotine; Otporno na lomljenje; Otporan na udarce; Vodootporan; Ostalo
sv: Funktioner för linsskydd: Anti-fingeravtryck; Antireflex; Smidig förvaring; Dammtät; Oleofob; Reptålig; Splittersäker; Stötsäker; Vattensäker; Övrigt
de: Merkmale des Objektivschutzes: Anti-Fingerabdruck; Antireflex; Hüllenfreundlich; Staubdicht; Oleophob; Kratzfest; Bruchsicher; Stoßfest; Wasserdicht; Sonstiges
ro-RO: Caracteristici ale protecției obiectivului: Anti-amprente; Anti-reflexii; Potrivit pentru husă; Rezistență la praf; Oleophobic; Rezistență la zgârieturi; Rezistent la spargere; Rezistență la șocuri; Impermeabil; Altele
tr: Lens koruyucusu özellikleri: Parmak izi bırakmayan; Yansıma önleyici; Kasaya uygun; Toz geçirmez; Oleofobik; Çizilmeye dayanıklı; Kırılmaz; Darbeye dayanıklı; Su geçirmez; Diğer
ru: Характеристики защиты объектива: Защита от отпечатков пальцев; Антибликовое покрытие; Подходит для использования с чехлом; Пылезащита; Олеофобное покрытие; Устойчивость к царапинам; Безосколочный материал; Ударопрочность; Влагозащита; Другое
vi: Tính năng của tấm bảo vệ ống kính: Chống bám vân tay; Chống lóa; Phù hợp với ốp lưng; Chống bụi; Chống bám dầu; Chống xước; Chống vỡ; Chống sốc; Chống thấm nước; Khác
ko: 렌즈 보호 기능: 지문방지; 반사 방지; 케이스 친화적; 방진; 소유성; 긁힘 방지; 깨지지 않는; 충격 방지; 방수; 기타
fi: Linssinsuojan ominaisuudet: Sormenjälkiä hylkivä; Heijastamaton; Koteloon sopiva; Pölysuojattu; Öljyä hylkivä; Naarmuuntumaton; Särkymätön; Iskunkestävä; Vedenkestävä; Muu
it: Caratteristiche della protezione dell'obiettivo: Anti-impronta digitale; Antiriflesso; Adatto a tutti i casi; A prova di polvere; Oleofobico; Antigraffio; Infrangibile; Antiurto; Impermeabile; Altro
th: คุณสมบัติตัวป้องกันเลนส์: ป้องกันรอยนิ้วมือ; ป้องกันแสงสะท้อน; กรณีที่เป็นมิตร; กันฝุ่น; กรดโอลิโอโฟบิก; ทนต่อการขีดข่วน; ป้องกันการแตก; กันกระแทก; กันน้ำ; อื่นๆ
en: Lens protector features: Anti-fingerprint; Anti-reflective; Case friendly; Dustproof; Oleophobic; Scratch resistant; Shatterproof; Shockproof; Waterproof; Other
sl-SI: Funkcije zaščite za lečo: Proti prstnim odtisom; Protiodsevna; Združljivo z ovitkom; Odporno na prah; Oleofobno; Odporno na praske; Odporno proti razbitju; Odporno na udarce; Vodoodporen; Drugo
lt-LT: Objektyvo apsaugos savybės: Apsauga nuo pirštų atspaudų; Neatspindintis šviesos; Suderinamas su dėklu; Atsparus dulkėms; Oleofobinis; Atsparus įbrėžimams; Atsparus smūgiams; Atsparus smūgiams; Atsparus vandeniui; Kita
hu: Lencsevédő jellemzői: Ujjlenyomat elleni; Tükröződésmentes; Tokbarát; Porálló; Oleofób; Karcálló; Törésálló; Ütésálló; Vízálló; Egyéb
cs: Vlastnosti chrániče objektivů: Proti otiskům prstů; Antireflexní; Kompatibilní s pouzdry; Odolný proti prachu; Oleofobní; Odolný proti poškrábání; Odolný proti rozbití; Nárazuvzdorný; Voděodolný; Jiné
es: Características del protector de la lente: Antihuellas; Antirreflectante; Para funda; Antipolvo; Oleofóbico; Resistente a los arañazos; Inastillable; A prueba de golpes; Impermeable; Otros
da: Funktioner i linsebeskytteren: Anti-fingeraftryk; Anti-reflekterende; Etuivenlig; Støvtæt; Oleofobisk; Modstandsdygtig mod ridser; Splintfri; Stødsikker; Vandtæt; Andet
pt-PT: Caraterísticas do protetor de lente: Anti-impressão digital; Antirreflexo; Compatível com capa; À prova de pó; Oleofóbico; Resistente a riscos; À prova de quebra; À prova de choque; À prova de água; Outro
pl: Funkcje osłony obiektywu: Odporna na odciski palców; Antyrefleksyjna; Możliwość stosowania w etui; Pyłoszczelna; Oleofobowa; Odporna na zarysowania; Odporna na rozbicie; Wstrząsoodporna; Wodoszczelna; Inne
zh-TW: 鏡頭保護貼功能特點: 防指紋; 防反光; 適用於鏡頭蓋; 防塵; 疏油塗層; 耐刮; 防碎; 防震; 防水; 其他
ja: レンズプロテクターの機能: 指紋汚れ防止; 反射防止; ケース対応; 防塵; 疎油性; 傷つきにくい; 飛散防止; 耐衝撃; 防水; その他
nl: Kenmerken van de lensbeschermer: Anti-vingerafdruk; Anti-reflecterend; Casevriendelijk; Stofdicht; Oleofoob; Krasbestendig; Breukvast; Schokbestendig; Waterdicht; Andere